



27/08/1995 Argentina, Buenos Aires.



Suipacha 1022 Buenos Aires, Haedo. CP: 1706



(011) 11-5751-2533



Ignaciocharlin1995@gmail.com

OBJETIVO

Obtener un puesto en la empresa, para contribuir con mi experiencia en **prácticas** y habilidad en el logro de las metas generales de la empresa y las responsabilidades a mi cargo, con la oportunidad de continuar desarrollándome.



IGNACIO GABRIEL CHARLIN

EXPERIENCIA

Abril 2014 - Actualidad

Encargado • Sistemas • Instituto Medico Clínica Constituyentes.

• Encargado del dpto. de Sistemas nos enfocábamos en la mantención y reparación de pc.

Enero 2013 - Febrero 2014

Encargado • Sistemas • Cañería Inyección Diesel (C.I.D).

• Encargado del dpto. de Sistemas nos enfocábamos en la mantención y reparación de pc.

EDUCACIÓN

Terciario, Universidad Nacional De La Matanza [2020 – ACT.]

Tecnicatura En Desarrollo Web.

Terciario, UDEMY [ACT.]

• Funcional en Angular 10.

Terciario, Polo-Tic [ACT.]

Desarrollador web java full-stack.

Terciario, Google EMEA [2020]

Desarrollo web (HTML Y CSS).

Secundario, Colegio Emaús [2007 - 2010]

• Escuela en especialidad técnica electrónica/mecánica.

Secundario, E.E.S.T N° 8 [2011 - 2013]

Recibido en Lic. En Técnico electrónico.

IDIOMA

Español

Inglés – Intermedio.

PROGRAMAS MANEJADOS

Microsoft Office – avanzado.

Eclipse – avanzado.

Angular - Intermedio.